【裁判字號】    92,重上更(四),46
【裁判日期】    920716
【裁判案由】    違反毒品危害防制條例
【裁判全文】
臺灣高等法院高雄分院刑事判決                九十二年度重上更(四)字第四六號
    上  訴  人
    即  被  告  甲○○
    選任辯護人  劉新安律師
右上訴人因違反毒品危害防制條例案件，不服臺灣高雄地方法院八十七年度訴字第二
一０五號中華民國八十八年一月五日第一審判決（起訴案號：臺灣高雄地方法院檢察
署八十七年度偵字第一０五八三、一三三九六號），提起上訴，判決後，經最高法院
第四次發回更審，本院判決如左：
      主      文
原判決關於甲○○部分撤銷。
甲○○公訴不受理。
      理  由
一、公訴意旨略以：甲○○基於意圖販賣圖利之概括犯意，於八十六年十二月間起至
    八十七年四月底止，連續以行動電話聯絡之方式，在屏東縣東港鎮○○○段六十
    三號其所經營之海釣場，以新台幣（下同）一千、二千及六千元之價格，販賣安
    非他命多次與余俊發。其復於八十七年三、四月間某日，以同一方式，在上揭地
    點，以七、八千元之價格，販賣安非他命一次與柯美英。嗣警方先於同年五月四
    日下午六時許，在高雄縣林園鄉○○路旁，查獲余俊發非法持有及吸用毒品，再
    循線於上址，查獲莊某，並扣得莊某所有之吸食器二組，行動電話ＩＣ板一塊、
    呼叫器一只。嗣再於同年六月九日下午十時二十分許，莊某與柯美英正在上開海
    釣場進行毒品交易時，為警當場查獲，並扣得莊某所有之安非他命十三包。經高
    雄市政府警察局刑警大隊及小港分局移送，認甲○○涉犯毒品危害防制條例第四
    條第二項之販賣第二級毒品罪嫌云云。
二、按案件有被告死亡之情形者，應諭知不受理之判決，刑事訴訟法第三百零三條第
    五款定有明文。經查被告甲○○已於民國九十二年六月二十八日死亡，有死亡證
    明書及戶籍謄本各一份附卷可稽，揆諸上開說明，自應諭知被告甲○○公訴不受
    理。
三、原審未及審酌被告死亡之事實，為被告有罪之判決，尚有未洽。被告上訴意旨，
    仍執前詞，否認犯罪，指摘原判決不當，雖無理由，但原判決既有上開可議之處
    ，自仍應由本院將原判決撤銷改判，並不經言詞辯論為之。
據上論結，應依刑事訴訟法第三百六十九條第一項前段、第三百六十四條、第三百零
三條第五款、第三百零七條，判決如主文。
中      華      民      國      九十二    年       七     月    十六    日
                              臺灣高等法院高雄分院刑事第九庭
                                  審判長法官  張明松
                                        法官  張盛喜
                                        法官  任森銓
右正本證明與原本無異。
檢察官如不服本判決應於收受本判決後十日內向本院提出上訴書狀，其未述上訴理
由者，並得於提起上訴後十日內向本院補提理由書狀（均須按他造當事人之人數附繕
本)「切勿逕送上級法院」。
                                      書記官  施耀程
中    華    民    國     九十二     年      七       月      十六     日


司法院資訊處製作；財團法人民間司法改革基金會備份。
